Images du répertoire du notaire Adrien Loret pour l'étude VII
Archives nationales de France
Images du répertoire du notaire Adrien Loret pour l'étude VII
9 juin 1663 - 18 juillet 1676
MC/RE/VII/4
Etude VII; Loret, Adrien
Registre
Archives nationales de France
Minutes et répertoires: la loi 2008-696 du 15 juillet 2008 relative aux archives a fixé à 75 ans à compter de la date de l'acte, ou à 25 ans à compter de la date du décès de l'intéressé si ce délai est plus bref, le délai de communication des minutes et répertoires des notaires; ce délai est porté à 100 ans à compter de la date de l'acte si le document se rapporte à un mineur (code du Patrimoine, articles L213-2, 4e d et 5e).
Autres documents de l'étude (dossiers de clients, comptabilité...): s'agissant d'archives privées, ces documents sont communicables selon les modalités fixées par le déposant ou le donateur.
Certains documents ne sont pas accessibles sous leur forme originale en raison de leur mauvais état de conservation.
Registre entré aux Archives nationales en 1949
139 feuillets et fait partie d'un registre de 185 feuillets de papier manuscrits, hauteur 36 cm x largeur 22 cm, composé de 5 cahiers foliotés par le notaire.
Le registre est en assez mauvais état: ajout de pages (72 bis et 72 ter); deux feuillets détachés (117-118); un feuillet séparé (137); un sceau (131 v°).
Registre folioté en 2003 (foliotation non visible à l'écran)
Images des répertoires de l’étude VII
Archives de l'étude VII
répertoire d'officier public ministériel
- Répertoire chronologique pour la période du 9 juin 1663 au 18 juillet 1676, 9 juin 1663 - 18 juillet 1676; MC/RE/VII/4
  Le registre contient aussi le répertoire des notaires Marc Antoine Cornibert pour la période du 22 octobre 1680 au 19 février 1684, Noël Lefevre pour la période du 29 février 1684 au 6 mai 1684, et Nicolas Drouet pour la période du 12 mai 1684 au 7 février 1689.
  Le répertoire contient les informations suivantes: 1. nature de l'acte; 2. nom, prénom des parties; 3. date du jour.
  Extrait du répertoire, f° 139 v°: M. Loret a vendu ses charge et pratique à Louis Gilles, qui les a lui-même vendues à Marc Antoine Cornibert.
  Il n'y a aucune minute du 18 juillet 1676 au 20 octobre 1680, date à laquelle M. Cornibert a commencé.
  répertoire
  - Liste chronologique des actes pour la période du 9 juin au 31 décembre 1663, 9 juin - 31 décembre 1663; 1 r°-10 r°; 10 feuillets
  - Liste chronologique des actes pour la période du 1er janvier au 31 décembre 1664, 1er janvier - 31 décembre 1664; 10 r°-24 r°; 15 feuillets
  - Liste chronologique des actes pour la période du 2 janvier au 31 décembre 1665, 2 janvier - 31 décembre 1665; 24 r°-37 r°; 14 feuillets
  - Liste chronologique des actes pour la période du 2 janvier au 30 décembre 1666, 2 janvier - 30 décembre 1666; 37 r°-50 v°; 14 feuillets
  - Liste chronologique des actes pour la période du 2 janvier au 31 décembre 1667, 2 janvier - 31 décembre 1667; 51 r°-62 v°; 12 feuillets
  - Liste chronologique des actes pour la période du 4 janvier au 30 décembre 1668, 4 janvier - 30 décembre 1668; 62 v°-72 v°; 11 feuillets
  - Liste chronologique des actes pour la période du 3 janvier au 31 décembre 1669, 3 janvier - 31 décembre 1669; 72 v°-86 v°; 15 feuillets
  - Liste chronologique des actes pour la période du 3 janvier au 31 décembre 1670, 3 janvier - 31 décembre 1670; 86 v°-97 v°; 12 feuillets
  - Liste chronologique des actes pour la période du 3 janvier au 30 décembre 1671, 3 janvier - 30 décembre 1671; 97 v°-107 v°; 11 feuillets
  - Liste chronologique des actes pour la période du 1er janvier au 31 décembre 1672, 1er janvier - 31 décembre 1672; 107 v°-118 r°; 12 feuillets
  - Liste chronologique des actes pour la période du 2 janvier au 26 décembre 1673, 2 janvier - 26 décembre 1673; 118 r°-126 r°; 9 feuillets
  - Liste chronologique des actes pour la période du 3 janvier au 31 décembre 1674, 3 janvier - 31 décembre 1674; 126 r°-131 r°; 6 feuillets
  - Liste chronologique des actes pour la période du 1er janvier au 31 décembre 1675, 1er janvier - 31 décembre 1675; 131 v°-135 v°; 5 feuillets
  - Liste chronologique des actes pour la période du 8 janvier au 18 juillet 1676, 8 janvier - 18 juillet 1676; 135 v°-139 v°; 5 feuillets